# 请教陈版拟处置子公司的商誉减值如何测试

提问人：lh_2311 时间：2018-01-09 15:17:30
陈版您好！甲公司 2017 年末将A子公司全部股权按照 8000 万元的价格拟在 2018 年 4 月处置，目前已与收购方签订了框架协议。在2017 年末，甲公司合并层面，对原A公司确认的商誉如何进行减值测试？A公司的预计处置价格是否可以作为A公司相关资产组的可收回金额？还请陈版给予分析指导！谢谢！

回答人：chenyiwei
首先考虑该A公司是否满足持有待售条件。其次，如果不构成持有待售，则应考虑的因素包括：该框架协议对双方的约束力；该框架协议中成交金额确定时考虑的因素；对该作价是否公允及合理的判断；如果无法实现处置则未来现金流量现值的测算结果等。

提问人：lh_2311 时间：2018-01-10 10:10:51
框架协议约定较为简单，尚不满足“确定的购买承诺”的判断条件，不符合持有代售的划分条件。这样的情况下，商誉是否还按照以前年度减值测试方法操作？

回答人：chenyiwei
可以。